【裁判字號】    98,審訴,4079
【裁判日期】    981030
【裁判案由】    毒品危害防制條例
【裁判全文】
臺灣高雄地方法院刑事判決            98年度審訴字第4079號
公  訴  人  臺灣高雄地方法院檢察署檢察官
被      告  甲○○
上列被告因毒品危害防制條例案件，經檢察官提起公訴（98年度
毒偵字第5519號），被告就被訴事實為有罪之陳述，經告知簡式
審判程序之旨，並聽取被告與公訴人之意見後，本院合議庭裁定
由受命法官獨任進行簡式審判程序，本院判決如下：
    主  文
甲○○施用第一級毒品，累犯，處有期徒刑捌月；扣案之第一級
毒品海洛因壹包（含包裝袋，驗前淨重零點壹公克、驗後淨重零
點零玖公克），沒收銷燬之。
    事  實
一、甲○○前於民國93年間，因施用毒品案件，經本院裁定送觀
    察、勒戒後，認無繼續施用毒品傾向，於94年3 月9 日執行
    完畢釋放，由臺灣高雄地方法院檢察署檢察官以94年度毒偵
    緝字第107 號、94年度毒偵字第1098號不起訴處分確定。又
    於95年間，因施用毒品案件，經本院以95年度訴字第3823號
    判處有期徒刑7 月確定，嗣經裁定減刑為有期徒刑3 月15日
    確定，並於96年7 月16日執行完畢。另於98年間，因施用毒
    品案件，經本院以98年度審訴字第2205號判處有期徒刑8 月
    確定，現入監服刑，尚未執行完畢。詎甲○○仍不知悔改，
    竟基於施用第一級毒品之犯意，於98年8 月23日中午某時許
    ，在其位於高雄縣鳳山市○○路121 巷31號住處，以將第一
    級毒品海洛因置入針筒注射方式，施用第一級毒品海洛因1
    次。嗣於98年8 月27日中午12時45分許，在高雄縣鳳山市○
    ○○路290 巷11號前，經警攔檢，進行查證身分時，甲○○
    在偵查犯罪之警察機關尚未發覺施用第一級毒品犯罪前，主
    動交出其持有之第一級毒品海洛因1 包（含包裝袋，驗前淨
    重0.1 公克、驗後淨重0.09公克），並供出其犯罪，經警將
    甲○○交付之上開第一級毒品海洛因1 包扣案，並徵得甲○
    ○同意採尿送驗結果呈嗎啡、可待因陽性反應，始獲上情。
二、案經高雄市政府警察局小港分局移送臺灣高雄地方法院檢察
    署檢察官偵查起訴。
    理  由
一、本件被告甲○○所犯係死刑、無期徒刑、最輕本刑為3 年以
    上有期徒刑以外之罪，其於準備程序中就被訴事實為有罪之
    陳述，經本院告知簡式審判程序之旨，並聽取公訴人及被告
    意見後，合議庭裁定由受命法官獨任進行簡式審判程序，合
    先敘明。
二、訊據被告對於上揭時、地，施用第一級毒品海洛因之事實，
    坦承不諱；而被告為警查獲所採之尿液檢體，經送高雄市立
    凱旋醫院以酵素免疫法及氣相層析質譜法檢驗結果，呈現嗎
    啡、可待因陽性反應，此有該醫院98年9 月10日濫用藥物尿
    液檢驗報告暨高雄市政府警察局小港分局毒品案嫌疑人尿液
    代碼與姓名對照表（代號：J-315 號）各1 份附卷可稽；且
    扣案之白色粉末1 包，經送高雄市立凱旋醫院鑑驗之結果，
    確含有第一級毒品海洛因成分（驗前淨重0.1 公克、驗後淨
    重0.09公克）無訛，有該醫院98年9 月21日濫用藥物成品檢
    驗鑑定書1 份在卷可佐，是被告施用第一級毒品之犯行，堪
    以認定，應予依法論科。
三、核被告所為，係犯毒品危害防制條例第10條第1 項之施用第
    一級毒品罪。被告持有第一級毒品後進而施用，其持有之低
    度行為應為施用之高度行為所吸收，故不另論其持有毒品罪
    。被告前因施用毒品案件，經法院判處有期徒刑7 月確定，
    嗣經裁定減刑為有期徒刑3 月15日確定，並於96年7 月16日
    執行完畢，有臺灣高等法院被告前案紀錄表1 份在卷可佐，
    是被告於有期徒刑執行完畢後，5 年內故意再犯本件有期徒
    刑以上之罪，為累犯，應依法加重其刑。另被告當日經警攔
    檢查驗身份時，主動交出其持有之第一級毒品海洛因1 包，
    並供出其施用第一級毒品海洛因之事實，此有該日警詢筆錄
    及高雄市政府警察局小港分局解送人犯報告書各1 份在卷可
    查，是被告對於未經發覺之犯罪自首而接受裁判，合於刑法
    第62條前段自首之規定，爰減輕其刑，並依法先加後減之。
    本院審酌被告前因施用毒品案件，經觀察、勒戒程序，由檢
    察官不起訴處分，再因施用毒品案件，經法院判處徒刑，嗣
    經裁定減刑有期徒刑3 月15日確定，入獄服刑完畢，又因施
    用毒品案件，經法院判處有期徒刑8 月確定後，仍不知悛悔
    ，再次施用毒品自戕其身，顯然缺乏戒絕毒品之決心，惟念
    及被告主動供出其施用第一級毒品之事實，且其行為尚未害
    及他人，並斟酌被告之犯罪動機、手段、持有毒品數量，以
    及被告之智識程度等一切情狀，量處如主文所示之刑。扣案
    之白色粉末1 包，業經高雄市立凱旋醫院鑑驗係屬第一級毒
    品海洛因無訛，已如前述，而包裝袋與其上殘留之毒品，已
    難以分析剝離，應依毒品危害防制條例第18條第1 項前段規
    定，不問屬於犯人與否，併宣告沒收銷燬之，至於送鑑耗損
    之海洛因粉末，既已滅失，自無庸再予宣告沒收銷燬之必要
    。
據上論斷，應依刑事訴訟法第273 條之1 第1 項、第299 條第1
項前段，毒品危害防制條例第10條第1 項、第18條第1 項前段，
刑法第11條、第47條第1 項、第62條前段，判決如主文。
本案經檢察官杜妍慧到庭執行職務。
中    華    民    國    98    年    10    月    30    日
                  刑事第十庭  法  官  高增泓
以上正本證明與原本無異。
如不服本判決，應於收受送達後10日內向本院提出上訴書狀。
中    華    民    國    98    年    10    月    30    日
                              書記官  王淑娟
附錄本判決論罪科刑法條全文：
毒品危害防制條例第10條
施用第一級毒品者，處6月以上5年以下有期徒刑。
施用第二級毒品者，處3年以下有期徒刑。


司法院資訊處製作；財團法人民間司法改革基金會備份。
